# 应付账款暂估与预付账款是否应该抵消合并？

提问人：树梢新月弯弯 时间：2016-08-03 17:04:50
应付账款暂估与预付账款是否应该抵消合并？

回答人：chenyiwei
虽然预付帐款是非金融资产，但也请参照《企业会计准则第 37 号——金融工具列报》中对金融资产和金融负债抵销列报应满足条件的规定来考虑这个问题。一般情况下是不可以的。